ACORDAO-COMPLETO-2364898

ACÓRDÃO DE RELAÇÃO

ACÓRDÃO DE RELAÇÃO 1885/2019 ATA 30/2019 - PLENÁRIO

Acórdão 1885/2019-TCU-Plenário
VISTOS e relacionados estes autos de representação acerca de irregularidades no Pregão Eletrônico 5/2011, promovido pelo Centro Técnico do Audiovisual (CTAv) , unidade da Secretaria do Audiovisual do Ministério da Cultura (SAV/MinC) , para contratação de empresa especializada na prestação de serviço escaneamento e import de material para HD externo de material audiovisual,
Considerando que o Tribunal, por meio do Acórdão 1542/2016-TCU-Plenário, confirmado pelo Acórdão 1226/2017-TCU-Plenário, aplicou a multa prevista no art. 58, inciso II, da Lei 8.443/1992 aos seguintes responsáveis: Renato Luiz da Costa (R$ 40.000,00) , Marcelo Otávio de Souza Gomes (R$ 30.000,00) e Liana Bathomarco Corrêa (R$ 20.000,00) ;
Considerando que, após a autorização do parcelamento das multas em 36 parcelas mensais, consoante Acórdão 794/2019-TCU-Plenário, e o pagamento de duas prestações, o Sr. Renato Luiz da Costa se manifestou nos autos (peça 150) , requerendo o parcelamento do saldo devedor, em 96 (noventa e seis) parcelas, diante da incapacidade financeira de arcar com o pagamento nos termos autorizados;
Considerando que esta Corte, em caráter excepcional, já autorizou o pagamento de dívidas em quantidade superior de prestações, a exemplo dos Acórdãos 10.305/2018, 8.213/2018 e 1.562/2017, da 1ª Câmara, bem como dos Acórdãos 2.556/2017, 11.449/2016 e 856/2015, da 2ª Câmara;
Considerando o entendimento da unidade técnica no sentido de não haver óbice ao deferimento do parcelamento solicitado, vez que ainda não há remessa de cobrança executiva ao órgão responsável pela execução do título extrajudicial e há manifesto interesse do Sr. Renato Luiz da Costa em realizar o pagamento da dívida imputada pelo Tribunal;
ACORDAM os Ministros do Tribunal de Contas da União, reunidos em Sessão de Plenário, com fundamento no art. 143, inciso V, alínea "b", do Regimento Interno do TCU, por unanimidade, em autorizar o parcelamento, conforme solicitado pelo Sr. Renato Luiz da Costa (peça 150) , da multa aplicada no valor de R$ 40.000,00, por meio subitem 9.3 do Acórdão 1542/2016-TCU-Plenário, excepcionalmente, em 96 (noventa e seis) parcelas mensais e consecutivas, atualizadas monetariamente e com incidência dos correspondentes acréscimos legais, fixando o vencimento da primeira parcela em 15 (quinze dias) , a contar do recebimento da notificação, e o das demais a cada trinta dias, esclarecendo ao responsável que a falta de pagamento de qualquer parcela importará no vencimento antecipado do saldo devedor, e, ainda, alertando-o da necessidade de encaminhamento dos comprovantes de pagamento das parcelas a este Tribunal.
1. Processo TC-Processo 002.710/2012-9 (REPRESENTAÇÃO) 
1.1. Responsáveis: Renato Luiz da Costa (CPF XXX.466.157-XX) e outros
1.2. Unidade jurisdicionada: Centro Técnico do Audiovisual - Secretaria do Audiovisual - Ministério da Cultura (CTAv/SAV/MinC) 
1.3. Relator: Ministro-Substituto Augusto Sherman Cavalcanti
1.4. Representante do Ministério Público: não atuou
1.5. Unidade Técnica: Secretaria de Gestão de Processos/Serviço de Controle dos Efeitos de Deliberações.
1.6. Representação legal: não há.

ACORDAO-COMPLETO-2454424

Acórdão de Relação 389/2021 - Plenário

Acórdão de Relação

ACORDAO-COMPLETO-2408253

Acórdão de Relação 1236/2020 - Plenário

AUGUSTO SHERMAN

não há.

Não atuou

REPRESENTAÇÃO (REPR)

Secretaria de Gestão de Processos/Serviço de Controle dos Efeitos de Deliberações.